【裁判字號】    98,訴,513
【裁判日期】    980617
【裁判案由】    毒品危害防制條例
【裁判全文】
臺灣基隆地方法院刑事判決               98年度訴字第513號
公  訴  人  臺灣基隆地方法院檢察署檢察官
被      告  乙○○
上列被告因違反毒品危害防制條例案件，經檢察官提起公訴（98
年度毒偵字第567 號），被告於準備程序中為有罪之陳述，本院
合議庭裁定由受命法官獨任以簡式審判程序進行審理，並判決如
下：
    主  文
乙○○施用第一級毒品，累犯，處有期徒刑柒月，扣案之第一級
毒品海洛因壹包（驗餘淨重零點零貳壹肆公克）併同難以完全析
離之包裝袋壹只、內有海洛因殘渣之包裝袋壹只（殘渣無法完全
析離），均沒收銷燬之、扣案之注射針筒參支沒收；又施用第二
級毒品，累犯，處有期徒刑參月，扣案之第二級毒品甲基安非他
命壹包（毛重零點貳貳公克）併同難以完全析離之包裝袋壹只沒
收銷燬之、扣案之吸食器壹個沒收。應執行有期徒刑捌月，扣案
之第一級毒品海洛因壹包（驗餘淨重零點零貳壹肆公克）併同難
以完全析離之包裝袋壹只、內有海洛因殘渣之包裝袋壹只（殘渣
無法完全析離）、第二級毒品甲基安非他命壹包（毛重零點貳貳
公克）併同難以完全析離之包裝袋壹只，均沒收銷燬之，扣案之
注射針筒參支、吸食器壹個均沒收。
    事  實
一、乙○○前因施用毒品案件，經觀察、勒戒後，認無繼續施用
    毒品之傾向，由臺灣基隆地方法院檢察署檢察官於民國94年
    3 月25日以94年度毒偵緝字第33號為不起訴處分確定；復因
    施用第一、二級毒品案件，經本院以96年度訴字第334 號判
    決判處應執行有期徒刑7 月確定（嗣經裁定減刑為有期徒刑
    3 月15日）；另因詐欺、收受贓物案件，分經本院以95年度
    易字第10號判決判處有期徒刑3 月（嗣經裁定減刑為有期徒
    刑1 月15日）及以96年度基簡字第1378號簡易判決判處減刑
    後拘役20日確定，上揭3 罪接續執行，後於97年3 月7 日執
    行完畢。
二、詎其猶不知戒除毒癮，復分別基於施用第一級毒品海洛因、
    第二級毒品甲基安非他命之犯意，於98年3 月12日上午6 、
    7 時許，在基隆市安樂區○○○街6 巷74之2 號住處內，先
    以玻璃球吸食器燒烤加熱方式，施用第二級毒品甲基安非他
    命1 次，於施用完畢約隔1 小時後，再以針筒注射方式，施
    用第一級毒品海洛因1 次。嗣於同日14時20分許，為警持本
    院核發之搜索票，在上揭住處查獲，扣得第一級毒品海洛因
    1 包（淨重0.022 公克，取樣0.0006公克，餘重0.0214公克
    ）併同難以完全析離之包裝袋1 只、內有海洛因渣袋之包裝
    袋1 只（殘渣無法析離）、第二級毒品甲基安非他命1 包（
    毛重0.22公克）併同難以完全析離之包裝袋1 只及其所有供
    施用第一級毒品所用之注射針筒3 支、供施用第二級毒品所
    用之吸食器1 個，並採尿送驗，結果呈嗎啡、甲基安非他命
    陽性反應，因而查悉上情。
三、案經基隆市警察局第二分局報告臺灣基隆地方法院檢察官偵
    查終結提起公訴。
    理  由
壹、程序事項
    查本件被告乙○○所犯者非為死刑、無期徒刑、最輕本刑為
    3 年以上有期徒刑之罪或高等法院管轄第一審案件，其於準
    備程序進行中，先就被訴事實為有罪之陳述，經告知其簡式
    審判程序之旨，並聽取公訴人、被告之意見後，本院業已依
    刑事訴訟法第273條之1第1 項之規定，裁定由受命法官獨任
    以簡式審判程序進行本案之審理。
貳、實體事項
一、上開事實，迭據被告於偵查中、本院審理時自白不諱，並有
    上揭扣案品可佐，而被告為警查獲後所採集之尿液檢體，經
    送請檢驗，結果呈嗎啡、甲基安非他命陽性反應，亦有臺灣
    尖端先進生技醫藥股份有限公司出具之濫用藥物檢驗報告1
    份附卷可稽，被告所持有之白色粉末2 包（其中1 包驗餘淨
    重0.0214公克、另1 包毛重0.22公克），經鑑定結果，分別
    檢出第一級毒品海洛因、第二級毒品安非他命成分，此有交
    通部民用航空局航空醫務中心98年4 月8 日航藥鑑字第0981
    79 5號鑑定書1 份、基隆市警察局第二分局八斗子派出所查
    獲涉嫌毒品危害防制條例毒品初步鑑驗報告單在卷可稽，堪
    認被告上開自白與事實相符，足以採信。查被告前經觀察、
    勒戒執行完畢釋放後5 年內，再犯施用毒品罪，經法院判處
    如事實欄一所示有期徒刑等情，有臺灣高等法院被告前案紀
    錄表在卷可稽。被告既曾於「五年內再犯」，且經法院判處
    罪刑確定，竟又再次於如事實欄二所示之時間，先後施用第
    一級、第二級毒品，本件被告即非屬毒品危害防制條例第20
    條第3 項所定「五年後再犯」之情形，從而，檢察官依法逕
    行起訴，於法要無不合。綜上所陳，本案事證明確，被告施
    用第一級、第二級毒品犯行，洵堪認定，應依法論科。
二、查海洛因、甲基安非他命分係毒品危害防制條例第2 條第2
    項第1 款、第2 款所定之第一級、第二級毒品，被告施用第
    一級毒品海洛因、第二級毒品甲基安非他命之行為，核係犯
    毒品危害防制條例第10條第1 項、第2 項之施用第一級、第
    二級毒品罪。被告施用而持有第一級毒品海洛因及第二級毒
    品甲基安非他命之低度行為，均應為施用第一級、第二級毒
    品之高度行為所吸收，不另論罪。被告所犯上開2 罪，犯意
    各別，行為不同，應予分論併罰。又被告前曾受如事實欄一
    所示之有期徒刑執行完畢，有臺灣高等法院被告前案紀錄表
    在卷可按，其於有期徒刑執行完畢後之5 年內，故意再犯本
    件有期徒刑以上之罪，為累犯，其所犯上開2 罪，均應依法
    加重其刑。爰審酌被告犯罪之動機、曾有施用毒品之前科仍
    不知戒除，惟犯罪後坦承犯行，且所犯之施用毒品犯行乃戕
    害自己身心健康，並未危及他人等一切情狀，分別量處如主
    文所示之刑，並定其應執行之刑。
三、扣案之第一級毒品海洛因1 包（驗餘淨重0.0214公克）併同
    難以完全析離之包裝袋1 只、內有毒品海洛因殘渣之包裝袋
    1 只（殘渣無法析離）、第二級毒品甲基安非他命1 包（毛
    重0.22公克）併同難以完全析離之包裝袋1 只，均為查獲之
    毒品，應依毒品危害防制條例第18條第1 項前段之規定宣告
    沒收銷燬之；扣案之注射針筒3 支、吸食器1 個，分為被告
    所有供施用第一、二級毒品所用之物，業據被告於本院審理
    時供述在卷，爰依刑法第38條第1 項第2 款規定宣告沒收。
據上論斷，應依刑事訴訟法第273 條之1 第1 項、第299 條第1
項前段，毒品危害防制條例第10條第1 項、第2 項、第18條第1
項前段，刑法第11條前段、第47條第1 項、第51條第5 款、第38
條第1 項第2 款，判決如主文。
本案經檢察官甲○○到庭執行職務。
中    華    民    國    98    年    6     月    17    日
                        刑事第二庭法  官  黃梅淑
以上正本證明與原本無異。
如不服本判決應於收受送達後10日內向本院提出上訴書狀，並應
敘述具體理由；其未敘述上訴理由者，應於上訴期間屆滿後20日
內向本院補提理由書 (均須按他造當事人之人數附繕本)「切勿
逕送上級法院」。
中    華    民    國    98    年    6     月    17    日
                                  書記官  盧鏡合
附錄論罪法條：
毒品危害防制條例第10條
施用第一級毒品者，處 6 月以上 5 年以下有期徒刑。
施用第二級毒品者，處 3 年以下有期徒刑。


司法院資訊處製作；財團法人民間司法改革基金會備份。
